【裁判字號】    97,消債更,616
【裁判日期】    971002
【裁判案由】    更生事件
【裁判全文】
臺灣士林地方法院民事裁定           97年度消債更字第616號
債  務  人  甲○○
上列債務人因聲請更生事件，聲請保全處分，本院裁定如下：
    主  文
聲請駁回。
    理  由
一、按法院就更生之聲請為裁定前，得因利害關係人之聲請或依
    職權，以裁定為保全債務人財產、限制債權人對於債務人行
    使債權，及停止債務人財產強制執行程序等保全處分，消費
    者債務清理條例第19條第1 項第1 、2 、3 款固定有明文。
    上開消費者債務清理條例第19條第1 項第1 款所稱保全處分
    ，應係為防止債務人財產減少，以債務人為對象，限制其處
    分財產之保全；同條項第2 款、第3 款，則係基於維持債權
    人間之公平受償，使債務人有重建更生之機會，以債權人為
    對象，限制其行使債權、聲請強制執行所為之保全（消費者
    債務清理條例第19條立法說明參照）。是法院就更生之聲請
    為裁定前，自應依債務人之財產狀況，就保全處分對債務人
    更生目的達成之促進，及保全處分實施就相關利害關係所生
    影響，兼顧債權人權益，避免債務人惡意利用保全處分，阻
    礙債權人行使權利，或作為延期償付手段之可能性，綜合比
    較斟酌，決定有無以裁定為保全處分之必要。
二、聲請意旨略以：聲請人業已依消費者債務清理條例提出更生
    聲請於本院審理中。伊所有之財產將成為清償對所有債權人
    之擔保品，為維持債權人間之公平受償，確保債務人經濟生
    活之重建，為此聲請限制債權人於更生程序終結前，不得行
    使債權，及開始或繼續強制執行程序。
三、經查：依債務人所提執行命令，臺灣臺北地方法院97年8 月
    6 日北院隆97執未字第70117 所核發執行命係扣押債務人於
    第三人長春精品旅館有限公司之薪資債權3 分之1 ，以債務
    所提96年度薪資所得資料清單，債務人於該公司全年度所得
    為37萬2,936 元，是上開執行命令每月執行金額約為1 萬
    359 元（計算式：372936÷12÷3=10359 ，元以下四捨五入
    ）。而以保全處分期間原則上不逾60日，至多120 日之規定
    觀之（消費者債務清理條例第19條第2 項規定參照），保全
    處分實施與否，所涉金額僅約2 萬718 元至4 萬1,436 元。
    參以是否影響公平受償，關係至深之他債權人自有斟酌，本
    得以併案聲請強制執行方式參與已扣押薪資之分配，或以利
    害關係人地位自行向本院聲請保全處分，限制執行程序之進
    行，他債權人既未為此項聲請，應係認其受償受影響程度尚
    非不可接受而無聲請必要，本院自亦無依債務人片面主張而
    停止執行程序必要。況就債權人已聲請強制執行部分，同時
    減少債務人負債金額，未必無助於日後更生方案之通過，債
    務人以影響債權人公平受償為由，聲請本件保全處分，本院
    認非必要。至聲請理由另謂確保債務人經濟生活重建云云，
    債務人並未就此為其他說明或舉證，自亦難徒憑此空泛陳述
    ，遽為許可保全處分之裁定。
四、從而，債務人聲請保全處分，於法即有未合，應予駁回，爰
    裁定如主文。
中    華    民    國    97    年    10    月    2     日
                  民事第二庭  法      官  王本源
上為正本係照原本作成。
如不服本裁定，應於裁定送達後10日內，以書狀向本院提出抗告
，並繳納抗告費新臺幣1 千元。
中    華    民    國    97    年    10    月    2     日
                  民事第二庭  書  記  官  陳淑女


司法院資訊處製作；財團法人民間司法改革基金會備份。
